# 母公司对子公司原持股51%，现增加至100%的合并抵消处理有关问题

提问人：ali19900701 时间：2018-07-22 10:01:03
陈版主您好，请教一个问题。（母公司用的企业会计制度）母公司在 6 月 7 号之前对子公司A的持股比例是51%，后因子公司的另一股东退股，母公司增持对子公司的持股比例达到了100%，想请问一下： 1 、在 6 月 30 日报半年报的时候，在母公司单体层面对投资收益的确认是就按照 630 子公司利润的100%进行确认即可还是需要分段呢？ 2 、在合并抵消层面，需要注意什么吗？是需要分段还是直接抵消就行？

回答人：chenyiwei
投资收益分段确认，期末少数股东权益按100%确认。
关于执行《企业会计制度》和相关会计准则有关问题解答（四）（财会[2004]3号）：
二、问：长期股权投资采用权益法核算的，初次投资时产生的股权投资差额分别借方或贷方进行摊销或者计入资本公积的，因追加投资产生新的股权投资差额（包括借方或贷方差额，以下简称股权投资借方差额、股权投资贷方差额），应如何进行会计处理？
答：企业应按以下情况分别处理： （一）初次投资时为股权投资借方差额，追加投资时也为股权投资借方差额的，应根据初次投资、追加投资产生的股权投资借方差额，分别按规定的摊销年限摊销。如果追加投资时形成的股权投资借方差额金额较小，可并入原股权投资借方差额按剩余年限一并摊销。 （二）初次投资时为股权投资借方差额，追加投资时为股权投资贷方差额的，追加投资时产生的股权投资贷方差额超过尚未摊销完毕的股权投资借方差额的部分，计入资本公积（股权投资准备）。企业应按追加投资时产生的股权投资贷方差额的金额，借记"长期股权投资--××单位（投资成本）"科目，按照尚未摊销完毕的该项股权投资借方差额的余额，贷记"长期股权投资--××单位（股权投资差额）"科目，按其差额，贷记"资本公积--股权投资准备"科目。 如果追加投资时产生的股权投资贷方差额小于或等于初次投资时产生的尚未摊销完毕的股权投资借方差额的余额，以追加投资时产生的股权投资贷方差额为限冲减尚未摊销完毕的股权投资借方差额的余额，未冲减完毕的部分按规定年限继续摊销。企业应按追加投资时产生的股权投资贷方差额的金额，借记"长期股权投资--××单位（投资成本）"科目，贷记"长期股权投资--××单位（股权投资差额）"科目。 （三）
初次投资时为股权投资贷方差额，追加投资时为股权投资借方差额 1.初次投资发生在"财政部关于印发《关于执行〈企业会计制度〉和相关会计准则有关问题解答（二）》的通知"（财会[2003]10号文件，以下简称"财会[2003]10号文件"）发布之后，且产生为股权投资贷方差额已计入资本公积的，追加投资时为股权投资借方差额的，以初次投资时产生的股权投资贷方差额为限冲减追加投资时产生的股权投资借方差额，不足冲减的借方差额部分，再按规定的年限分期摊销。如果追加投资时产生的股权投资借方差额大于初次投资时产生的股权投资贷方差额，企业应按初次投资时产生的股权投资贷方差额，借记"资本公积--股权投资准备"科目，按追加投资时产生的股权投资借方差额的金额，贷记"长期股权投资--××单位（投资成本）"科目，按其差额，借记"长期股权投资--××单位（股权投资差额）"科目。 如果追加投资时产生的股权投资借方差额小于或等于初始投资时产生的股权投资贷方差额，应按追加投资时产生的股权投资借方差额，借记"资本公积--股权投资准备"科目，贷记"长期股权投资--××单位（投资成本）"科目。 2.初次投资发生在财政部财会[2003]10号文件发布之前，且产生的股权投资贷方差额已计入"长期股权投资--××单位（股权投资差额）"科目并按规定的期限摊销计入损益的，追加投资时产生的股权投资借方差额，应与"长期股权投资--××单位（股权投资差额）"的贷方余额进行抵销，抵销后的差额按规定期限摊销。 本问题解答发布之前未按上述原则进行会计处理的，不再进行追溯调整；自本问题解答发布之后发生的长期股权投资及追加投资的情况，再按上述原则进行会计处理。